臺灣屏東地方法院刑事判決            100年度簡上字第101號
上  訴  人  王仁杰
即  被  告
選任辯護人  鄭明達律師
上列上訴人即被告因竊盜案件，不服本院100 年度簡字第507 號
中華民國100 年3 月31日第一審簡易判決（聲請簡易判決處刑案
號：99年度偵字第9442號），提起上訴，本院管轄之第二審合議
庭判決如下：
    主  文
上訴駁回。
王仁杰緩刑貳年。
    事 實 及 理 由
一、本案經本院審理結果，認原判決認事用法，均無違誤，量刑
    亦屬妥適，應予維持，並引用原審判決書所記載之事實、證
    據及理由（如附件）。
二、上訴人即被告（下稱被告）王仁杰上訴意旨略以：伊無前科
    紀錄，又其因有輕度智能障礙，原審量刑過重，請求撤銷改
    判，併給予緩刑等語。
三、關於刑之量定，係實體法上賦予法院得為自由裁量之事項，
    倘其未有逾越法律所規定之範圍，或濫用其權限，即不得任
    意指摘為違法（最高法院75年臺上字第7033號判例意旨可資
    參照）。且在同一犯罪事實與情節，如別無其他加重或減輕
    之原因，下級審量定之刑，亦無過重或失輕之不當情形，則
    上級審法院對下級審法院之職權行使，原則上應予尊重（最
    高法院85年度臺上字第2446號判決意旨可資參照) 。本院審
    酌上情，認原判決以被告竊盜犯行明確，復審酌被告心智成
    熟度、犯罪情節及其所犯罪名之法定刑責等一切情狀，量處
    有期徒刑4 月，並諭知以1,000 元折算1 日之易科罰金折算
    標準。核其認事用法，均無違誤，且原審已就刑法第59條妥
    為斟減，難謂有何違法失當之處。
四、按被告王仁杰未曾因故意犯罪受有期徒刑以上刑之宣告，有
    臺灣高等法院被告前案紀錄表附卷可稽，其因一時過失，致
    罹刑典，事後已坦承犯行，且與被害人鄒美英達成和解並賠
    償損害等情，有本院100 年度司屏小調字第139 號調解筆錄
    1 份在卷可考，其經此次論罪科刑之宣告後，應知所惕勵，
    信無再犯之虞，本院認以暫不執行其刑為適當，爰為緩刑2
    年之諭知，以勵自新。
據上論斷，應依刑事訴訟法第455 條之1 第1 項、第3 項、第36
4 條、第368 條、第373 條，刑法第74條第1 項第1 款，判決如
主文。
本案經檢察官潘國威到庭執行職務
中    華    民    國  100     年    8     月    10    日
           刑事第三庭   審判長  法  官  張世賢
                                法  官  許嘉仁
                                法  官  蕭筠蓉
以上正本證明與原本無異。
不得上訴。
中    華    民    國  100     年    8     月    10    日
                                書記官  粘嫦珠
附錄本案論罪科刑法條全文：
修正前中華民國刑法第321 條第1項
犯竊盜罪而有下列情形之一者，處6 月以上、5 年以下有期徒刑
：
一、於夜間侵入住宅或有人居住之建築物、船艦或隱匿其內而犯
    之者。
二、毀越門扇、牆垣或其他安全設備而犯之者。
三、攜帶兇器而犯之者。
四、結夥三人以上而犯之者。
五、乘火災、水災或其他災害之際而犯之者。
六、在車站或埠頭而犯之者。